【裁判字號】    97,破抗,26
【裁判日期】    970813
【裁判案由】    宣告破產
【裁判全文】
臺灣高等法院臺中分院民事裁定          97年度破抗字第26號
抗  告  人  國泰世華銀行股份有限公司
法定代理人  乙○○
上列抗告人與相對人甲○○間宣告破產事件，抗告人對於中華民
國97年6月11日所為97年度破更字第5號裁定提起抗告，本院裁定
如下：
    主  文
抗告駁回。
抗告程序費用由抗告人負擔。
    理  由
一、抗告意旨略以：查相對人係民國53年10月1日出生，現年約4
    4歲，距一般勞工退休年齡60歲計算，尚可工作13年，且其
    擔任中信期貨經理股份有限公司之投資研究部經理一職，有
    足夠工作能力與專業知識，是應仍具有清償債務之可能，原
    裁定法院僅據相對人提出之財產目錄、債權人清冊及陳述，
    即認相對人僅剩之財產不足清償所有債務，符合破產不能清
    償債務之要件，而忽略其工作能力、健康、年齡與債權人權
    益，難為已依職權為必要之調查。況觀相對人之信用卡消費
    型態，並非全為日常生活所必需，其先滿足個人物慾，待累
    積至無法負擔即表示不能清償而聲請破產，將所負債務轉嫁
    於債權人負擔，未曾參加工會協商機制，或與抗告人協商還
    款方式，似有欠公允，爰提起抗告，求予廢棄原裁定云云。
二、按「破產宣告係基於債務人之聲請者，如債權人查有詐欺破
    產情事，雖不能對於破產宣告聲明抗告，但得依其他訴訟程
    序另求救濟」司法院院字第958號解釋意旨可資參照。又按
    破產宣告，其目的在於依破產程序清理債務，使多數債權人
    公平受償，其係為全體債權人之利益而為，對於債權人並無
    不利，且為免破產程序因先後抗告而拖延，債權人亦以不得
    抗告為宜，是依債務人之聲請而為破產宣告之裁定，債權人
    自不得抗告（最高法院96年度台抗字第239號、378號、95年
    度台抗字第450號、794號、795號裁定意旨參照）。
三、經查，本件相對人即債務人甲○○聲請破產宣告，業經原法
    院於民國96年5月17日以97年度破更字第5號裁定准其破產宣
    告，有該裁定在卷可稽，揆諸首開說明，抗告人即債權人自
    不得對之提起抗告，乃抗告人等率爾提起本件抗告，於法自
    有未合，應予駁回。
四、據上論結，本件抗告不合法，爰依破產法第5條、民事訴訟
    法第495條之1第1項、第444條第1項、第95條、第78條，裁
    定如主文。
中    華    民    國    97    年    8     月    13    日
                  民事第二庭    審判長法  官  邱森樟
                                      法  官  翁芳靜
                                      法  官  謝說容
以上正本係照原本作成。
不得再抗告，但得異議。
如不服本裁定應於裁定送達後10日內向本院提出異議。
                                      書記官  胡美娟
中    華    民    國    97    年    8     月    14    日
                                                      Ａ


司法院資訊處製作；財團法人民間司法改革基金會備份。
